臺灣高等法院高雄分院刑事判決　　　　　　　　　　九十三年度上訴字第八六九號
　　上　訴　人　台灣屏東地方法院檢察署檢察官
　　被　　　告　甲○○
右上訴人因被告違反毒品危害防制條例案件，不服臺灣屏東地方法院九十三年度訴字
第三五九號中華民國九十三年七月十四日第一審判決（起訴案號：臺灣屏東地方法院
檢察署九十三年度毒偵字第二九○號、五五四號），提起上訴，本院判決如左：
      主  文
原判決撤銷。
甲○○連續施用第一級毒品，累犯，處有期徒刑壹年貳月。扣案未使用之注射針筒壹
支沒收。
    事  實
一、甲○○曾犯脫逃罪案件，經台灣屏東地方法院判處有期徒刑三月確定，於民國（
    下同）九十一年十一月二十八日執行完畢。另曾因施用第一級毒品案件，經同院
    以八十九年度毒聲字第二九一六號裁定送觀察、勒戒後，因有繼續施用毒品傾向
    ，經裁定令入戒治處所施以強制戒治，嗣經裁定停止戒治，所餘戒治期間交付保
    護管束，又因其違反保護管束情節重大，復經裁定撤銷停止戒治，令入戒治所施
    以強制戒治期滿，經台灣屏東地方法院檢察署檢察官於九十一年九月六日以九十
    一年度戒毒偵字第二○四號為不起訴處分確定。詎其仍不知悔改，於上述強制戒
    治執行完畢後五年內，復基於施用第一級毒品海洛因之概括犯意，自九十二年十
    二月三十日起，至九十三年三月十四日十八時十分許回溯二十四小時內之某時止
    ，連續在屏東縣萬丹鄉○○村○○路六二巷十號住處，將海洛因摻水以針筒注射
    血管之方式，施用第一級毒品海洛因多次。嗣分別於九十三年一月九日十七時許
    ，在屏東縣萬丹鄉○○村○○路五○八號為警查獲；又於同年三月十四日十六時
    五十分許，在屏東縣萬丹鄉○○村○○路六二巷十號再次為警查獲，並扣得其所
    有供施用毒品預備之物（尚未使用）之注射針筒一支。
二、案經屏東縣警察局屏東分局報告臺灣屏東地方法院檢察署檢察官偵查起訴。
    理  由
一、右揭事實，業據被告甲○○於偵查中、原審及本院審理時坦承不諱，並有扣案之
    注射針筒一支可稽。且被告分別於九十三年一月九日十八時四十分及同年三月十
    四日十八時十分，為警採集其尿液送檢驗結果均呈嗎啡陽性反應，有屏東縣衛生
    局九十三年一月二十日屏縣衛檢六字第九三○○一六號檢驗結果通知書一紙及長
    榮大學毒物研究中心檢驗報告二紙在卷可按，足見被告自白與事實相符。又被告
    曾因施用第一級毒品案件，經台灣屏東地方法院以八十九年度毒聲字第二九一六
    號裁定送觀察、勒戒後，因有繼續施用毒品傾向，經裁定令入戒治處所施以強制
    戒治，嗣經裁定停止戒治，所餘戒治期間交付保護管束，又因其違反保護管束情
    節重大，復經裁定撤銷停止戒治，令入戒治所施以強制戒治期滿，經台灣屏東地
    方法院檢察署檢察官於九十一年九月六日以九十一年度戒毒偵字第二○四號為不
    起訴處分確定，有臺灣高等法院被告全國前案紀錄表、刑案資料查註紀錄表、前
    揭不起訴處分書各一份附卷可憑，被告於強制戒治期滿後五年以內再施用第一級
    毒品海洛因，自應依法論科。
二、核被告所為，係犯毒品危害防制條例第十條第一項之施用第一級毒品罪。被告於
    施用海洛因前之持有海洛因犯行，為其施用之高度行為所吸收，不另論罪。又被
    告先後多次施用第一級毒品海洛因之犯行，時間緊接，構成要件相同，顯係基於
    概括犯意而反覆為之，應依連續犯規定，論以一罪，並加重其刑。又本案被告自
    九十二年十二月三十日起，即有施用第一級毒品海洛因之行為，已如前述，公訴
    人認被告係自九十三年一月九日十八時四十分回溯七十二小時起開始施用，尚有
    未洽，惟未起訴部分與起訴事實有連續犯裁判上一罪關係，本院自得一併審理。
    再被告曾犯脫逃罪案件，經台灣屏東地方法院判處有期徒刑三月確定，於九十一
    年十一月二十八日執行完畢，此有臺灣高等法院被告全國前案紀錄表可按，其於
    有期徒刑執行完畢後五年內再犯本件有期徒刑以上之罪，為累犯，依法遞加重其
    刑。
三、原審論處被告罪刑，固非無見；惟查，被告於九十三年三月十四日十八時十分許
    ，在屏東縣萬丹鄉○○村○○路六二巷十號為警查獲所採之尿液，仍驗出有嗎啡
    陽性反應，而海洛因經注射入人體後，約百分之八十於二十四小時內從尿液排出
    ，一般而言，尿液中能否驗出嗎啡陽性反應與其投與量、投與途徑、採尿時間、
    個人體質及檢驗靈敏度有關，此有行政院衛生署藥物食品檢驗局八十一年九月八
    日（八一）藥檢壹八一一四八八五號函敘綦詳，原審認被告最後施用時間為於九
    十三年（原審筆誤為九十二年，詳原判決第二面第一行）三月十日十四時，與上
    開函旨不合，足見原審認定被告最後施用第一級毒品之時間與事實不符，檢察官
    上訴意旨執此而指摘原判決不當，為有理由，應將原判決撤銷改判。爰審酌被告
    曾因施用毒品經送觀察勒戒、強制戒治後，仍未能戒除施用毒品之惡習，顯見其
    毒癮已深，其施用毒品之次數，及其犯後坦承犯行等一切情狀，仍如原審量處如
    主文第二項所示之刑。又扣案之注射針筒一支，係被告所有供施用毒品海洛因犯
    罪預備之物，業據其於本院審理時供述在卷，爰依刑法第三十八條第一項第二款
    之規定併予宣告沒收。
據上論結，應依刑事訴訟法第三百六十九條第一項前段、第三百六十四條、第二百九
十九條第一項前段，毒品危害防制條例第十條第一項，刑法第十一條前段、第五十六
條、第四十七條、第三十八條第一項第二款，判決如主文。
本案經檢察官許月雲到庭執行職務。
中    華    民    國      九十三      年      十      月     二十九   日
                              臺灣高等法院高雄分院刑事第五庭
                                  審判長法官  曾永宗
                                        法官  陳明富
                                        法官  邱永貴
右正本證明與原本無異。
如不服本判決應於收受本判決後十日內向本院提出上訴書狀，其未述上訴理由者，
並得於提起上訴後十日內向本院補提理由書狀（均須按他造當事人之人數附繕本)「
切勿逕送上級法院」。
                                      書記官  梁雅華
中    華    民    國      九十三      年      十      月     二十九   日
附錄本判決論罪科刑法條全文
毒品危害防制條例第十條第一項：
施用第一級毒品者，處六月以上五年以下有期徒刑。
